【裁判字號】    92,易,130
【裁判日期】    920404
【裁判案由】    恐嚇等
【裁判全文】
臺灣彰化地方法院刑事判決                          九十二年度易字第一三號
    公  訴  人  臺灣彰化地方法院檢察署檢察官
    被      告  丙○○
    被      告  乙○○
右列被告等因恐嚇等案件，經檢察官提起公訴（九十一年度偵字第七五０七號、九十
二年度偵字第三三八號），本院判決如左：
    主      文
乙○○以加害生命、財產之事，恐嚇他人致生危害於安全（對於林文龍、甲○○所為
恐嚇部分），累犯，處有期徒刑月，如易科罰金，以佰元折算壹日。又以加害生
命之事，恐嚇他人致生危害於安全（對於丙○○所為恐嚇部分），累犯，處有期徒刑
月，如易科罰金，以佰元折算壹日。又損壞他人之玻璃窗戶，足以生損害於他人
，累犯，處罰金壹仟元，如易服勞役，以佰元折算壹日。應執行有期徒刑伍月，罰
金壹仟元，有期徒刑如易科罰金，罰金如易服勞役，均以佰元折算壹日。
丙○○被訴傷害部分不受理。
    事      實
一、乙○○前因竊盜案件，經臺灣臺北地方法院以八十六年度訴字第一七二七號判決
    判處有期徒刑一年確定，於民國八十七年七月十一日在監服刑期滿執行完畢。詎
    仍不知悔改，於九十一年十月九日上午十時許，在彰化縣竹塘鄉○○村○○街六
    十八號由林文龍與其妻甲○○共同經營之「印尼仔炸粿」店中，因林文龍懷疑乙○○前來騷擾用餐客人並與客人分食餐點，林文龍遂趨前質問乙○○，致乙○○
    心生不滿，竟基於恐嚇他人之犯意，憤而在店內向林文龍、甲○○恫稱：「要放
    火燒你們的房子、車子，讓小吃店開不下去」等加害生命、財產之言詞，使渠等
    二人深感畏懼，致生危害於林文龍、甲○○之安全。
二、乙○○另於九十一年十月二十六日下午三時二十分許，在彰化縣竹塘鄉○○村○○路○○段四七六地號由丙○○所經營之「友情卡拉ＯＫ」店內，因腳踏車失竊
    問題而與丙○○發生言語衝突，乙○○即基於毀損他人財物之故意，持路旁撿拾
    之木棍一支，損壞丙○○所有上開卡拉ＯＫ店內之玻璃窗戶一扇，致玻璃碎裂於
    地不堪使用，足以生損害於丙○○。乙○○遭丙○○驅離後，竟另起恐嚇他人之
    犯意，先於上開卡拉ＯＫ店門口，向丙○○恫稱：「要讓妳死得很難看」等加害
    生命之言詞，嗣經警到場處理，並扣得前述木棍一支，而將二人帶回彰化縣警察
    局二林分局竹塘分駐所製作筆錄時，乙○○再接續以前揭相同言語在竹塘分駐所
    內恐嚇丙○○，丙○○因而心生畏懼，致生危害於丙○○之安全。
三、案經丙○○訴請彰化縣警察局二林分局報告臺灣彰化地方法院檢察署檢察官偵查
    起訴。
    理      由
壹、被告乙○○部分：
一、右揭事實，業據被告乙○○於警詢及偵審中坦承不諱，核與被害人林文龍、甲○○、告訴人丙○○指訴情節相符，復有現場照片六張、彰化縣警察局二林分局竹
    塘分駐所警員林振義、洪健彰職務報告書一份附卷可稽，及木棍一支扣案為憑，
    足徵被告乙○○前揭自白應屬實情。又被告乙○○向被害人林文龍、甲○○、告
    訴人丙○○恫稱之上開言詞內容，均提及殺害及燒燬房屋、車輛等加害他人生命
    、財產之事，客觀上顯足以造成聽聞者內心甚感驚懼，致生危害他人之安全，衡
    其性質自屬恐嚇言語無訛。本案事證已臻明確，被告乙○○犯行至堪認定。
二、核被告乙○○於犯罪事實一所為，係犯刑法第三百零五條之恐嚇危害安全罪；至
    其於犯罪事實二所為，則係犯刑法第三百五十四條之毀損一般物品罪，及同法第
    三百零五條之恐嚇危害安全罪。被告乙○○於犯罪事實二所為二次恐嚇告訴人丙○○行為，雖其犯罪地點有異，然犯罪時間甚為密接，恐嚇內容又屬相同，顯係
    出於同一恐嚇犯罪目的而為，且均侵害相同之法益，應為被告乙○○於經警帶離
    現場抵達警局後，仍心有未甘，而持續對於同一被害對象出言恐嚇，屬單一恐嚇
    犯行之數次舉動接續實施，為接續犯。公訴人認應論以連續犯而加重其刑，似嫌
    未洽，附此敘明。又被告乙○○於犯罪事實一部分，以單一行為恐嚇被害人林文
    龍、甲○○夫婦二人，侵害二個自由法益，為想像競合犯，仍從一重之恐嚇危害
    安全罪論處。至被告乙○○分別於九十一年十月九日及二十六日對於店家所為恐
    嚇行為，則因其係於遭到言詞指責或發生衝突後，始受刺激而臨時起意出言恐嚇
    他人，難認其於初次行為之際即有往後對於他人為此恐嚇犯行之計劃，自無恐嚇
    犯罪之概括犯意可言，該二次恐嚇犯行與構成要件相異之毀損一般物品罪，均應
    分論併罰。查被告乙○○前因竊盜案件，經臺灣臺北地方法院以八十六年度訴字
    第一七二七號判決判處有期徒刑一年確定，於八十七年七月十一日在監服刑期滿
    執行完畢，有臺灣高等法院被告全國前案紀錄表及刑案資料查註紀錄表在卷可按
    ，其受有期徒刑之執行完畢，五年內再犯本件有期徒刑以上之罪，為累犯，所犯
    前揭三罪均應依法加重其刑。爰審酌被告乙○○於九十一年十月九日為警查獲恐
    嚇犯行後，仍不知收斂，反而再次以相同犯罪手法加害他人，並毀損告訴人丙○○所有之窗戶，足見其無視於侵害他人權益之嚴重後果，品行非佳；惟念及被告
    乙○○犯罪後已能坦承犯行，及其犯罪動機、目的、手段、具有高工畢業學歷之
    智識程度等一切情狀，分別量處如主文所示之刑，併諭知有期徒刑易科罰金及罰
    金易服勞役之折算標準，復定其應執行之刑，以示懲儆。扣案之木棍一支，雖係
    供被告乙○○毀損犯罪之用，惟無證據證明確屬其所有，尚無遽予宣告沒收之必
    要，附此敘明。
貳、被告丙○○部分：
一、公訴意旨另以：被告丙○○於九十一年十月二十六日告訴人乙○○持棍將上址「
    友情卡拉ＯＫ」店內玻璃敲破毀損時，即另以棍棒毆傷告訴人乙○○，致其受有
    左上臂瘀腫等傷害，因認被告丙○○涉有刑法第二百七十七條第一項之普通傷害
    罪嫌等語。
二、惟按告訴乃論之罪，告訴人於第一審辯論終結前得撤回其告訴，又告訴經撤回者
    ，應諭知不受理之判決，且得不經言詞辯論為之，刑事訴訟法第二百三十八條第
    一項、第三百零三條第三款、第三百零七條分別定有明文。經查：公訴人認被告
    丙○○所犯刑法第二百七十七條第一項之普通傷害罪，依同法第二百八十七條前
    段之規定，須告訴乃論。茲據告訴人乙○○於本院九十二年三月二十一日訊問時
    當庭撤回告訴，並經書記官記明筆錄足按，依照首開說明，爰不經言詞辯論，就
    被告丙○○被訴傷害部分逕為諭知不受理之判決。
據上論斷，應依刑事訴訟法第二百九十九條第一項前段、第三百零三條第三款、第三
百零七條，刑法第三百零五條、第三百五十四條、第五十五條、第四十七條、第四十
一條第一項前段、第四十二條第二項、第五十一條第五款，罰金罰鍰提高標準條例第
一條前段、第二條，判決如主文。
本案被告乙○○部分經檢察官林裕斌到庭執行職務。
中    華    民    國    九十二      年      四      月        四        日
  臺灣彰化地方法院刑事第三庭
                                    法      官  高  文  崇
右正本證明與原本無異。
如不服本判決，應於判決送達後十日內向本院提出上訴狀( 須附繕本 )。
告訴人或被害人對於判決如有不服具備理由請求檢察官上訴者，其上訴期間之計算係
以檢察官收受判決正本之日期為準。
                                    法院書記官  謝  志  鑫
中    華    民    國    九十二      年      四      月      十一        日
刑法第三百零五條：
以加害生命、身體、自由、名譽、財產之事恐嚇他人，致生危害於安全者，處二年以
下有期徒刑、拘役或三百元以下罰金。
刑法第三百五十四條：
毀棄、損壞前二條以外之他人之物或致令不堪用，足以生損害於公眾或他人者，處二
年以下有期徒刑、拘役或五百元以下罰金。


司法院資訊處製作；財團法人民間司法改革基金會備份。
